臺灣高等法院高雄分院刑事判決　　　　100年度上易字第924號
上　訴　人
即　被　告　王禮
上列上訴人因恐嚇案件，不服臺灣高雄地方法院100 年度審易字
第1879號中華民國100 年8 月16日第一審判決（起訴案號：臺灣
高雄地方法院檢察署100 年度偵字第13609 號），提起上訴，本
院判決如下：
    主  文
上訴駁回。
    理  由
一、按「不服地方法院之第一審判決而上訴者，應向管轄第二審
    之高等法院為之。上訴書狀應敘述具體理由。上訴書狀未敘
    述上訴理由者，應於上訴期間屆滿後20日內補提理由書於原
    審法院。逾期未補提者，原審法院應定期間先命補正」、「
    第二審法院認為上訴書狀未敘述理由或上訴有第362 條前段
    之情形，應以判決駁回之。但其情形可以補正而未經原審法
    院命其補正者，審判長應定期間先命補正」，民國96年7 月
    4 日修正公布、同年月6 日施行之刑事訴訟法第361 條、第
    367 條分別定有明文。職是，不服地方法院之第一審判決而
    上訴者，其上訴書狀應敘述具體理由，至於上訴理由是否具
    體，係屬第二審法院審查範圍，則不在命補正之列，此參照
    上開條文之修正理由自明。
二、再所稱具體理由，係指須就不服之判決為具體之指摘而言，
    如僅泛稱原判決認事用法不當或採證違法、判決不公等，均
    非具體理由（法院辦理刑事訴訟案件應行注意事項第162 點
    參照）。復按「所謂具體理由，必係依據卷內既有訴訟資料
    或提出新事證，指摘或表明第一審判決有何採證認事、用法
    或量刑等足以影響判決本旨之不當或違法，而構成應予撤銷
    之具體事由，始克當之（例如：依憑證據法則具體指出所採
    證據何以不具證據能力，或依憑卷證資料，明確指出所為證
    據證明力之判斷如何違背經驗、論理法則）；倘僅泛言原判
    決認定事實錯誤、違背法令、量刑失之過重或輕縱，而未依
    上揭意旨指出具體事由，或形式上雖已指出具體事由，然該
    事由縱使屬實，亦不足以認為原判決有何不當或違法者（例
    如：對不具有調查必要性之證據，法院未依聲請調查亦未說
    明理由，或援用證據不當，但除去該證據仍應為同一事實之
    認定），皆難謂係具體理由，俾與第二審上訴制度旨在請求
    第二審法院撤銷、變更第一審不當或違法之判決，以實現個
    案救濟之立法目的相契合，並節制濫行上訴」（最高法院97
    年度台上字第892 號判決意旨參照）。是如上訴理由書狀並
    未依據卷內訴訟資料，具體指摘原判決認事用法有何違法或
    不當之情形，即屬上訴未敘述具體理由。又上訴書狀未敘述
    具體理由者，其上訴即屬於刑事訴訟法第362 條前段所定「
    上訴不合法律上之程式」之情形，第二審法院自應依同法第
    367 條之規定，以判決駁回之。
三、本案上訴人即被告王禮（下稱被告）不服原審判決提起上訴
    ，其上訴書所載理由略謂：被告與告訴人賴文生（下稱告訴
    人）間之糾紛始於共用磚牆，告訴人未適當貼補費用，以及
    隔壁神壇在六合彩時期，深夜經常有吵鬧情事，影響被告睡
    眠，雙方因而產生磨擦。被告因長年飽受耳鳴、頭痛、全身
    發癢，以致痛苦無法入眠，經就醫求診及長期服藥均無法改
    善，因而懷疑是經營神壇之告訴人施作法術使然。案發當天
    因被告全身發癢無法成眠，才會精神失序、怒不可抑，而說
    出「好膽給我出來」等氣話。綜上，請念及被告年事已高，
    疾病纏身，爰請求從輕量刑云云。經查：
  (一)關於刑之量定，係實體法上賦予法院得為自由裁量之事項，
    倘其未有逾越法律所規定之範圍，或濫用其權限，即不得任
    意指摘為違法（最高法院75年度台上字第7033號判例意旨參
    照）。且在同一犯罪事實與情節，如別無其他加重或減輕之
    原因，下級審量定之刑，亦無過重或失輕之不當情形，則上
    級審法院對下級審法院之職權行使，原則上應予尊重（最高
    法院85年度台上字第2446號判決意旨參照）。
  (二)原判決認被告所為，係犯刑法第305 條之恐嚇危害安全罪，
    審酌被告不思以理性方式處理與告訴人間之糾紛，竟以「你
    好膽出來，出來要給你死」之言語向告訴人恐嚇，致告訴人
    心生畏懼，造成告訴人精神上之痛苦，且從被告犯後尚稱「
    說這兩句話，有這麼嚴重嗎」之語，事後未與告訴人達成和
    解或取得原諒，可見其尊重他人及法紀之觀念均極為薄弱，
    所為實有不該，而應予非難；復參以被告素行良好，並無前
    科，有臺灣高等法院被告前案紀錄表1 紙附卷可按，且其行
    為時已高齡75歲，告訴人又已對被告提出刑事附帶民事訴訟
    ，可循法律途徑請求被告賠償所受之損失；從刑罰目的及功
    能觀之，經此偵、審程序，應可使被告知所警惕，尚無科以
    過重之刑之必要；末考量被告之智識程度為國小畢業，現無
    業等一切情狀，因而量處拘役50日，並諭知以新臺幣1 千元
    折算1 日之易科罰金折算標準。經核原判決已就刑法第57條
    揭示之各種量刑條件妥為斟酌，認事用法均無違誤，量刑亦
    稱允當，尚無失輕、過重或違反比例原則、平等原則之情形
    。
  (三)被告之上訴意旨，僅空泛指摘原判決量刑過重，並未依據卷
    內訴訟資料，具體指摘原判決認事用法有何違法或不當之情
    形，顯屬上訴未敘述具體理由。核之上揭說明，應認被告之
    上訴違背法律上之程式，自應予以駁回。
四、爰依刑事訴訟法第367 條前段、第372 條，不經言詞辯論，
    逕為判決如主文。
中    華    民    國    100    年    9    月    23   日
                    刑事第六庭  審判長法  官  翁慶珍
                                      法  官  石家禎
                                      法  官  孫啟強
以上正本證明與原本無異。
不得上訴。
中    華    民    國   100    年    9     月    23    日
                                      書記官  劉鴻瑛